臺灣高等法院臺南分院民事裁定　九十三年度抗更(一)字第三號　　Ｋ
　　　抗　告　人
　　　即參予分配
　　　抵 押 權人　得霖國際企業有限公司
　　　法定代理人　吳　西　施
　　　相　對　人
　　　即　債務人　鄉城科技興業股份有限公司
　　　法定代理人　顏　惠　山
右抗告人因與相對人間拍賣抵押物強制執行事件，對於中華民國九十二年十二月九日
臺灣臺南地方法院九十年度執字第二五五七六號裁定提起抗告，本院裁定後經最高法
院廢棄發回，茲更為裁定如左：
      主    文
原裁定廢棄。
      理    由
一、抗告人向原法院陳述意見略以：本件執行標的物坐落於台南市○區○○路一段二
    二七號，屬中心地段，右為誠品書局、左為長榮中學、前為林森公園，生活機能
    完善，價值不凡。惟原法院囑託台灣太古不動產鑑定顧問事業有限公司與歐亞不
    動產鑑定股份有公司之鑑價結果，土地價值雖相去不遠，惟前者鑑定之建物價值
    為新台幣（以下同）五千四百四十三萬七千元，後者卻僅為三千七六十三萬九千
    六百七十一元，兩者相差達一千六百七十九萬七千三百二十九元，其鑑價差別依
    據何在，令人不解。系爭執行標的物，現均出租不同行業作商業用途，可見其地
    段優良，不受不動產跌價之影響，其第一順位設定抵押權額為一億四千六百萬，
    第二順位設定抵押權額為四千六百萬元，第三順位設定之抵押權額為一千萬元，
    如依五成價值計算，亦應在一億元以上。上開二份鑑價結果並未充分考量系爭執
    行標的物之真正價值，恐有低估之虞，若依其鑑定價格核定底價拍賣，將使抵押
    權人之債權受損，抗告人不同意其鑑價結果，應由具公信力之機構再行鑑價，以
    釋其疑等語。
二、原裁定以：關於建物部分既經鑑價為五千四百四十三萬七千元，執行法院以之定
    為最低拍賣價額並無不合。此項最低價額僅在限制投標人出價不得少於此數，其
    願出之最高價額並無限制。如執行標的物果值高價，則應買人競相出價，自可得
    公平之價格賣出，於債務人之權益並無損害云云，而駁回抗告人之陳述意見。
三、抗告意旨略以：鑑定機關所為之鑑定價格，與拍賣底價息息相關，底價之高低，
    涉及債權人債權之受償與否。系爭不動產，經原法院囑託台灣太古不動產鑑定顧
    問事業有限公司鑑價，原法院依其鑑定結論，通知抗告人表示意見，抗告人依法
    具狀表示意見，原法院乃另行囑託歐亞不動產鑑定股份有限公司再行鑑價，原法
    院依其鑑定結果，通知抗告人表示意見，抗告人乃再次表示意見，指明兩次鑑定
    價格相差一千六百七十九萬七千三百二十九元，應改由其他機構再行鑑價。原法
    院根本尚未核定底價，抗告人係對於鑑價結果陳述意見，並非對於核定之底價過
    低聲明異議，原法院將抗告人對於鑑定價格之意見陳述，誤為係對於核定之底價
    過低聲明異議而予駁回，自有未合等語。
四、查抗告人於九十二年六月二十七日所具「陳述意見狀」，係對於台灣太古不動產
    鑑定顧問事業有限公司及歐亞不動產鑑定股份有限公司之鑑價結果，相差一千六
    百七十九萬七千三百二十九元之多，認其鑑價結果可議，因而請求改由其他機構
    再行鑑價，以求確實，並非對於執行法院核定之拍賣底價聲明異議，此有該「陳
    述意見狀」在卷可稽，事實上迄今原法院亦尚未核定拍賣底價，乃原法院未察，
    對於抗告人之請求未為置理，仍囑託歐亞不動產鑑定股份有限公司再行鑑價，且
    誤認抗告人係對於執行法院核定之拍賣底價聲明異議而予駁回，自有未合。抗告
    人執以抗告，為有理由，原裁定應予廢棄，由原法院更為適法之處理。
五、據上論結，本件抗告為有理由，依強制執行法第三十條之一，民事訴訟法第四百
    九十二條，裁定如主文。
中　　　華　　　民　　　國　　九十三　　年　　　六　　　月　　　十　　　日
　　　　　　　　　　　　　　　　　　臺灣高等法院臺南分院民事第二庭
                                    　　審判長法官　吳　　志　　誠
                                              法官　周　　素　　秋
                                              法官　楊　　省　　三
右為正本係照原本作成。
如不服本裁定，僅得於收受本裁定正本送達後十日內以適用法規顯有錯誤為理由，向
本院提出再抗告狀（須附繕本一份及繳納再抗告裁判費新台幣一千元），並經本院許
可後始可再抗告於最高法院。
中　　　華　　　民　　　國　　九十三　　年　　　六　　　月　　　十五　　日
                                        法院書記官　謝　　淑　　玉
【附記】
民事訴訟法第四百九十五條之一第二項準用同法第四百六十六條之一第一、二項規定
：
I對於第二審判決上訴，上訴人應委任律師為訴訟代理人。但上訴人或其法定代理人
　具有律師資格者，不在此限。
II上訴人之配偶、三親等內之血親、二親等內之姻親，或上訴人為法人、中央或地方
　機關時，其所屬專任人員具有律師資格並經法院認為適當者，亦得為第三審訴訟代
　理人。
